【裁判字號】    98,交聲,311
【裁判日期】    981026
【裁判案由】    違反道路交通管理處罰條例
【裁判全文】
臺灣宜蘭地方法院交通事件裁定         98年度交聲字第311號
移送機關    交通部公路總局臺北區監理所宜蘭監理站
異  議  人  甲○○
即受處分人
上列異議人因違反道路交通管理處罰條例案件，對於交通部公路
總局臺北區監理所宜蘭監理站於民國98年7月22日所為之處分（
宜監字第裁43-QQ0000000號）聲明異議，本院裁定如下：
    主  文
異議駁回。
    理  由
一、移送機關處分意旨略以：異議人即受處分人騎乘車牌號碼KE
    A-948號重型機車，於民國98年1月11日下午1時56分許，行
    經宜蘭縣冬山鄉○○路○段與冬山路3段301巷口處，因駕車
    行經有燈光號誌管制之交岔路口闖紅燈違規，為宜蘭縣政府
    警察局羅東分局警備隊以宜警交字第QQ0000000號通知單舉
    發，交通部公路總局臺北區監理所宜蘭監理站遂依道路交通
    管理處罰條例第53條第1項、第63條第1項規定，裁處新台幣
    （下同）4,500元之罰鍰，並記違規點數3點。
二、異議意旨略以：異議人從未收到罰款通知，不知過期受罰，
    對此不服，為此聲明異議等語。
三、按「汽車駕駛人，行經有燈光號誌管制之交岔路口闖紅燈者
    ，處新臺幣1,800元以上5,400元以下罰鍰。」、「汽車駕駛
    人之行為有下列情形之一，當場不能或不宜攔截製單舉發者
    ，得逕行舉發：一、闖紅燈或平交道。」道路交通管理處罰
    條例第53條第1項、第7條之2第1項第1款定有明文；另按違
    反道路交通管理事件統一裁罰標準及處理細則第5條規定：
    「處理違反道路交通管理事件，有關文書送達之程序，依行
    政程序法之規定。」、行政程序法第74條第1項：「送達，
    不能依前2條規定為之者，得將文書寄存送達地之地方自治
    或警察機關，並作送達通知書兩份，一份黏貼於應受送達人
    住居所、事務所、營業所或其就業處所門首，另一份交由鄰
    居轉交或置於該送達處所信箱或其他適當位置，以為送達。
    」、同條第2項並規定：「前項情形，由郵政機關為送達者
    ，得將文書寄存於送達地之郵政機關。」、民事訴訟法第13
    8條第2項規定：「寄存送達，自寄存之日起，經10日發生效
    力。」均有明文可資參照。
四、經查，本件異議人固不否認於上開時地，有駕駛其所有之前
    揭重型機車行經有燈光號誌管制之交岔路口闖紅燈之事實，
    ，惟辯稱伊完全不知道有本件違規，是7月份換行照的時候
    ，監理站告訴伊有違規案件云云。惟查：本件異議人闖紅燈
    之違規行為，係由宜蘭縣政府警察局羅東分局警備隊員警以
    拍照方式逕行舉發，並製發宜警交字第QQ0000000號舉發通
    知單寄至本件違規車輛車籍地址即宜蘭縣頭城鎮○○路83號
    5 樓，嗣因無人受領文書，而依法於98年2月4日寄存於頭城
    郵局，此有宜蘭縣政府警察局羅東分局98年7月2日警羅交字
    第0983011376號函及98年8月19日警羅交字第0983014149號
    函所附送達證書影本附卷可稽（本院卷第11、16至17頁）；
    並經異議人到庭陳稱：伊對闖紅燈之舉發照片並無意見，那
    是伊的車子，騎車的人應該是伊沒錯，伊住在武營路83號5
    樓很多年了，也確實是居住該處等語無誤（參見本院卷第21
    至22頁98年9月17日訊問筆錄）。縱上，本件異議人闖紅燈
    違規行為遭舉發員警以科學儀器取得證據資料而逕行舉發，
    嗣將本件舉發通知單寄送異議人車籍地址，因未獲會晤本人
    亦無受領文書之同居人、受雇人或應受送達處所接受郵件人
    員，而於98年2月4日寄存於頭城郵局，為合法送達，是異議
    人所辯並無可採，本件異議人闖紅燈之違規事實應堪認定。
五、綜上所述，異議人確有行經有燈光號誌管制之交岔路口闖紅
    燈之違規行為。從而，移送機關依道路交通管理處罰條例第
    53條第1項及第63條第1項第3款之規定裁處罰鍰4,500元，並
    記違規點數3點，核無不合。本件聲明異議為無理由，應予
    駁回。
據上論斷，應依道路交通案件處理辦法第19條，裁定如主文。
中    華    民    國    98    年    10    月    26    日
                  交通法庭法  官  辜漢忠
以上正本證明與原本無異。
如不服本裁定，應於裁定送達後5日內，向本院提出抗告狀。（
應附繕本）
                          書記官  許麗汝
中    華    民    國    98    年    10    月    26    日


司法院資訊處製作；財團法人民間司法改革基金會備份。
